臺灣臺北地方法院刑事判決
110年度審訴字第1571號
公  訴  人  臺灣臺北地方檢察署檢察官
被      告  林青鵬




選任辯護人  賴玉梅律師
上列被告因傷害案件，經檢察官提起公訴（110年度偵字第16352
號），本院判決如下：
    主  文
本件公訴不受理。
    理  由
一、公訴意旨（傷害部分）如起訴書所載（如附件）。
二、按告訴乃論之罪，告訴人於第一審辯論終結前，得撤回其告
    訴；告訴經撤回者，法院應諭知不受理之判決；不受理之判
    決，得不經言詞辯論為之，刑事訴訟法第238條第1項、第30
    3條第3款及第307條分有明文。
三、經查，公訴人認被告涉犯傷害罪，依刑法第287條之規定，
    為告訴乃論之罪，茲因告訴人趙金潤於本院辯論終結前之民
    國110年11月17日具狀撤回告訴，有本院公務電話紀錄及刑
    事撤回告訴狀在卷可稽（見審訴字卷第81、83頁），依前揭
    規定，爰不經言詞辯論，逕為諭知不受理之判決。
據上論斷，應依刑事訴訟法第303條第3款、第307條判決如主文
本案經檢察官李巧菱提起公訴，檢察官張友寧到庭執行職務。
中　　華　　民　　國　　110 　年　　11　　月　　22　　日
  　　　　刑事第二十庭  審判長 法  官  洪英花
  　　　　                     法  官  宋恩同
  　　　　                     法  官  賴鵬年
以上正本證明與原本無異。 
如不服本判決應於收受送達後20日內向本院提出上訴書狀，並應
敘述具體理由；其未敘述上訴理由者，應於上訴期間屆滿後20日
內向本院補提理由書（均須按他造當事人之人數附繕本）「切勿
逕送上級法院」。告訴人或被害人如對於本判決不服者，應具備
理由請求檢察官上訴，其上訴期間之計算係以檢察官收受判決正
本之日期為準。 
                               書記官　萬可欣
中　　華　　民　　國　　110 　年　　11　　月　　22　　日
附件：
臺灣臺北地方檢察署檢察官起訴書
　　　　　　　　　　　　　　　　　　110年度偵字第16352號
　　被　　　告　林青鵬　男　00歲（民國00年0月00日生）
　　　　　　　　　　　　住○○市○○區○○○路0段00巷0弄
                        00號0樓
                        送達地址：○○市○○區○○街00巷
                        00號
　　　　　　　　　　　　國民身分證統一編號：Z000000000號
上列被告因妨害自由等案件，業經偵查終結，認應提起公訴，茲
將犯罪事實及證據並所犯法條分敘如下：
　　　　犯罪事實
一、林青鵬與趙金潤及其配偶陳於美、女兒趙凡寧分別為○○市○○
    區○○○路0段00巷0弄00號0樓、0樓住戶。詎林青鵬於民國110
    年1月22日下午5 時55分許，在○○市○○區○○○路0 段00巷0 弄
    00號公寓前，因不滿趙金潤就該公寓地下室使用情形之回應
    ，竟基於傷害及恐嚇之犯意，先返回上開住處尋菜刀，再持
    之返回上開公寓前，並作勢要朝趙金潤及陳於美揮刺，趙金
    潤則試圖阻止林青鵬，斯時趙凡寧因聽聞爭吵聲而下樓查看
    ，見趙金潤已緊抓林青鵬之雙手，然林青鵬仍手持菜刀，乃
    持木棍喝叱林青鵬將刀放下，惟林青鵬拒絕配合辦理。嗣陳
    於美前往臺北市政府警察局中正第二分局廈門街派出所報案
    ，並偕同警方返回上開公寓前，經警方喝令林青鵬方同意放
    下菜刀，林青鵬以揮舞菜刀之方式，使趙金潤、陳於美、趙
    凡寧心生畏懼，並致趙金潤受有雙手挫傷瘀傷併疑左手中指
    肌腱受損、右腕挫外傷等傷害。
二、案經趙金潤、陳於美、趙凡寧訴由臺北市政府警察局中正第
    二分局報告偵辦。
　　　　證據並所犯法條
一、證據清單及待證事實
編號 證據名稱 待證事實 1 被告林青鵬之供述 被告坦承於上開時、地，因與告訴人趙金潤發生口角，先返家取菜刀後，再返回事發現場之事實。 2 告訴人趙金潤、陳於美、趙凡寧之指述 證明全部犯罪事實。 3 ○○醫療社團法人○○醫院110年1月22日乙種診斷證明書 佐證告訴人趙學潤受有如犯罪事實欄所載傷勢之事實。　 4 告訴人趙凡寧所拍攝事發經過之錄影檔案（檔名：TYHO0462.MP4）及截圖5張、臺北市政府警察局中正二分局扣押物品清單 佐證被告於上開時、地，持菜刀揮舞之事實。 
二、核被告所為，係犯刑法第277條第1項之傷害及同法第305條
    之恐嚇危害安全等罪嫌。其係以一行為觸犯上開2罪名，為
    想像競合犯，請依刑法第55條規定，從一重之傷害罪處斷。
三、至報告意旨認被告上開所為係涉犯刑法第279條第1項前段之
    義憤傷害罪嫌部分。惟按義憤傷害罪之構成，須被害人有一
    客觀上足以引起公憤之不義行為，行為人基於道義之理由而
    生憤慨之心傷人者始足當之，行為人主張之被害人行為尚與
    不義行為有別，自難主張其係基於義憤而傷人。據此，被告
    於上開時、地，因與告訴人趙金潤就公寓地下室使用情形之
    認知分歧，方返回住處尋菜刀，再持之返回事發現場前，作
    勢要朝告訴人趙金潤及陳於美揮刺，詳如上述，被告純係基
    於私怨爭執，並非基於道義之理由而生憤慨之心傷人，核被
    告所為尚難認合致刑法義憤傷害罪之構成要件，自應依普通
    傷害罪論處，報告意旨容有誤會，附此敘明。
四、依刑事訴訟法第251條第1項提起公訴。
　　此　致
臺灣臺北地方法院
中　　華　　民　　國　 110　　年　　9 　　月　　13　　日
　　　　　　　　　　　　　　　檢　察　官　李 巧 菱
本件正本證明與原本無異
中　　華　　民　　國　 110　　年　　10  　月　 　4　　日
                              書　記　官  賴 昀